【裁判字號】    97,訴,196
【裁判日期】    971106
【裁判案由】    違反毒品危害防制條例
【裁判全文】
臺灣臺東地方法院刑事判決               97年度訴字第196號
公  訴  人  臺灣臺東地方法院檢察署檢察官
被      告  甲○○
                    （另案於臺灣臺東監獄執行中）
上列被告因違反毒品危害防制條例案件，經檢察官提起公訴（97
年度毒偵字第229號），本院判決如下：
    主  文
甲○○施用第一級毒品，處有期徒刑拾月；又施用第二級毒品，
處有期徒刑陸月。應執行有期徒刑壹年參月。
    犯罪事實
一、甲○○前曾因施用第一級毒品及第二級毒品案件，經本院於
    民國93年7月16日以93年度毒聲字第69號裁定送觀察、勒戒
    ，後因認有繼續施用毒品之傾向，復於同年9月10日以93年
    度毒聲字第91號裁定令入戒治處所強制戒治，執行期滿日期
    原為94年9月9日，後於94年4月26日因停止戒治而釋放，並
    經臺灣臺東地方法院檢察署檢察官於94年5月24日，以94年
    度戒毒偵字第15號案件為不起訴處分確定在案，竟不知悔改
    ，於上開強制戒治執行完畢釋放後5年內，猶基於施用第一
    級毒品海洛因及第二級毒品甲基安非他命之各別犯意，於97
    年5月11日上午，在臺東縣臺東市○○街107號住處內，將海
    洛因及水混合放入注射針筒內，以注射之方式，施用海洛因
    1次，另於97年5月12日上午9時20分許，在臺東縣警察局保
    安隊為警採尿往前回溯96小時內之某時，在某不詳處所，以
    不明方式，施用甲基安非他命1次。後於97年5月12日凌晨1
    時許，為警在臺東縣臺東市○○街41號前查獲。
二、案經臺東縣警察局移送臺灣臺東地方法院檢察署檢察官偵查
    起訴。
    理  由
一、認定犯罪事實所憑之證據及理由：
（一）被告甲○○施用第一級毒品部分：被告施用第一級毒品海
      洛因，業據被告於警詢及本院審理時坦白承認，且被告之
      尿液經送檢驗結果，呈嗎啡及可待因之陽性反應，有臺東
      縣警察局保安隊勘察採證同意書、臺東縣警察局毒品案尿
      液送驗真實姓名對照表及慈濟大學濫用藥物檢驗中心檢驗
      總表在卷足憑，是被告施用第一級毒品海洛因之犯行應堪
      認定。
（二）被告施用第二級毒品甲基安非他命部分：訊據被告矢口否
      認有何施用第二級毒品之犯行，辯稱：伊這次只有施用海
      洛因，已經有一陣子沒有施用甲基安非他命了，不知道為
      何尿液會驗出甲基安非他命云云。惟查：被告之尿液經送
      檢驗結果，驗出甲基安非他命之濃度為5140ng/ml，安非
      他命之濃度為510ng/ml，呈甲基安非他命及安非他命之陽
      性反應，有臺東縣警察局保安隊勘察採證同意書、臺東縣
      警察局毒品案尿液送驗真實姓名對照表及慈濟大學濫用藥
      物檢驗中心檢驗總表在卷足憑，是被告施用第二級毒品甲
      基安非他命之犯行應堪認定。再鴉片類藥物（如海洛因、
      嗎啡）與安非他命類藥物結構式相去甚遠，施用鴉片類藥
      物於人體中不可能代謝產生安非他命及甲基安非他命，反
      之亦然。故檢出（甲基）安非他命並非施用鴉片類代謝所
      致，檢出鴉片類亦非施用（甲基）安非他命所致。因而經
      篩檢及確認試驗檢出安非他命及甲基安非他命皆為陽性，
      應另有使用安非他命類之行為。又口服甲基安他命後快速
      吸收，約有施用劑量之70%在24小時內經尿液排出，一般
      於尿液中可檢出之最大時限，甲基安非他命1-5天，安非
      他命1-4天，有行政院衛生署管制藥品管理局出版「濫用
      藥物檢驗相關解釋彙編」之94年2月25日管檢字第09400
      01453號函及95年7月11日管檢字第0950007425號函附卷可
      資參照。足認，被告上開辯解委無足採，被告若僅施用海
      洛因，不可能在尿液中檢驗出甲基安非他命及安非他命，
      又施用甲基安非他命之人，其尿液可檢出安非他命之最大
      時限約為96小時，被告於警方採尿前回溯96小時內某時確
      有施用第二級毒品甲基安非他命之犯行無訛。
（三）被告前曾因施用第一級毒品及第二級毒品案件，經本院於
      93年7月16日以93年度毒聲字第69號裁定送觀察、勒戒，
      後因認有繼續施用毒品之傾向，復於同年9月10日以93 年
      度毒聲字第91號裁定令入戒治處所強制戒治，執行期滿日
      期原為94年9月9日，嗣於94年4月26日停止戒治而釋放，
      並經臺灣臺東地方法院檢察署檢察官於同年5月24日，以
      94年度戒毒偵字第15號案件為不起訴處分確定在案等情，
      有臺灣高等法院被告前案紀錄表１份在卷足憑，是被告於
      強制戒治執行完畢後，5年內再犯本案施用毒品之罪，自
      應依法論科。
二、論罪及科刑：核被告所為，係違反毒品危害防制條例第10條
    第1項施用第一級毒品罪及同條例第10條第2項施用第二級毒
    品罪。被告所犯上開2罪間，犯意各別，行為互殊，應予分
    論併罰。爰審酌被告前經本院裁定送請觀察、勒戒及強制戒
    治後，仍不思戒除毒癮，猶再犯本案施用毒品之犯行，且施
    用毒品對於社會治安構成潛在威脅，又被告施用毒品時未受
    到任何刺激，職業為製作麵條，家庭經濟狀況小康，學歷為
    國中畢業，有多次前科紀錄品性不佳，且依現有卷證，尚無
    事證可認其犯後有何悔悟意思之犯後態度等一切情狀，分別
    量處如主文所示之刑，並定其應執行之刑。
據上論斷，應依刑事訴訟法第299條第1項前段，毒品危害防制條
例第10條第1項、第2項，刑法第11條前段、第51條第5款，判決
如主文。
本案經檢察官乙○到庭執行職務。
中    華    民    國    97    年    11    月    6     日
                  刑事第四庭  審判長法  官  馬培基
                                    法  官  康文毅
                                    法  官  李俊彬
以上正本證明與原本無異。
如不服本判決應於收受本判決後10日內向本院提出上訴書狀；上
訴書狀應敘述具體理由。未敘述上訴理由者，應於上訴期間屆滿
後20日內向本院補提理由書狀（均須按他造當事人之人數附繕本
）。「切勿逕送上級法院」。
告訴人或被害人對於本判決如有不服，請書具不服之理由狀，請
求檢察官上訴者，其上訴期間之計算係以檢察官收受判決正本之
日期為準。
                                書記官  陳憶萱
中    華    民    國    97    年    11    月    6     日
附錄論罪科刑法條：
毒品危害防制條例第10條


司法院資訊處製作；財團法人民間司法改革基金會備份。
